臺灣嘉義地方法院刑事判決　　　　　　　100年度易字第281號
公　訴　人　臺灣嘉義地方法院檢察署檢察官
被　　　告　蕭國漳
上列被告因違反毒品危害防制條例案件，經檢察官提起公訴（10
0年度毒偵字第254號），被告自白犯罪，經以簡式審判程序審理
，茲判決如下：
    主  文
蕭國漳施用第二級毒品，累犯，處有期徒刑伍月，如易科罰金，
以新臺幣壹仟元折算壹日。扣案之甲基安非他命壹包（驗餘淨重
零點伍柒伍伍公克），沒收銷燬之；包裝前開甲基安非他命之塑
膠袋壹個，沒收之。
    犯 罪 事 實
一、蕭國漳因施用毒品案件，經本院以89年度聲字第1043號裁定
    送觀察、勒戒後，認無繼續施用毒品之傾向，民國89年10月
    9日執行完畢釋放，嗣經臺灣嘉義地方法院檢察署檢察官以
    89年度毒偵緝字第205號為不起訴處分確定。復於前開觀察
    勒戒執行完畢釋放後5年內，再因施用毒品案件，經本院以
    以94年度嘉簡字第1112號判決，判處有期徒刑4月確定，於
    95年6月2日執行完畢。再因施用毒品、竊盜案件，分別經本
    院以(一)96年度嘉簡字第1726號判決，判處有期徒刑5月確定
    ；(二)96年度易字第770號判決，定應執行有期徒刑9月確定，
    上開(一)、(二)所示各罪，經本院以97年度聲字第657號裁定，
    定應執行有期徒刑1年1月確定；(三)97年度易字第141號判決
    ，定應執行有期徒刑7月確定；(四)97年度嘉簡字第1125號判
    決，判處有期徒刑4月確定；前開(三)、(四)各罪，經本院以97
    年度聲字第1267號裁定，定應執行有期徒刑8月確定。上開
    (一)(二)、(三)(四)之應執行刑接續執行，於98年9月27日縮刑期滿
    執行完畢。詎蕭國漳猶不知戒除毒癮，基於施用第二級毒品
    之犯意，於100年2月10日下午11時許，在嘉義市○區○○里
    ○○○路397巷50號住處2樓廁所內，以將甲基安非他命置放
    於鋁箔紙上燒烤以吸食煙霧之方式施用第二級毒品甲基安非
    他命1次。經警於同年月11日下午1時15分許，在上址執行搜
    索，在其身上扣得第二級毒品甲基安非他命1小包（驗餘淨
    重0.5755公克），始悉上情。
二、案經嘉義市政府警察局第一分局報請臺灣嘉義地方法院檢察
    署檢察官偵查起訴。
    理  由
一、本件被告蕭國漳所犯係死刑、無期徒刑或最輕本刑為3年以
    上有期徒刑以外之罪，其於準備程序中就被訴事實為有罪之
    陳述，經本院告知簡式審判程序之旨，並聽取公訴人、被告
    之意見後，爰依刑事訴訟法第273條之1第1項規定進行簡式
    審判程序。
二、訊據被告對其於上揭時、地，施用第二級毒品甲基安非他命
    之犯罪事實，於本院審理中坦承不諱，核與其在警詢及偵查
    中中所述合致（參警卷第1頁至第4頁、偵查卷第19頁）；而
    其為警查獲後經採集尿液囑託鑑定結果，亦呈甲基安非他命
    陽性反應，並有臺灣檢驗科技股份有限公司出具之100年3月
    3日KH/2011/00000000號濫用藥物檢驗報告及嘉義市政府警
    察局第一分局八掌派出所偵辦涉嫌毒品案件代號與真實姓名
    對照表各乙份在卷可稽（參警卷第13頁、偵查卷第43頁至第
    44頁）；並有搜索票、搜索扣押筆錄、扣押物品目錄表、扣
    押物品收據各1件、照片3張在卷可佐（參警卷第6頁至第11
    頁）；且現場查扣疑似甲基安非他命之透明顆粒1包，經送
    憲兵司令部刑事鑑識中心鑑定結果，亦檢出甲基安非他命成
    分等情，復有該鑑識中心100年4月6日憲直刑鑑字第
    1000000675號函送之鑑定書1件附卷足憑（參本院卷第23頁
    至第24頁）。是上述證據與被告之自白互核一致。又被告有
    事實欄一所載因施用毒品違反毒品危害防制條例而受觀察勒
    戒、強制戒治等情形，此亦有臺灣高等法院被告前案紀錄表
    在卷可憑。是以本件事證已臻明確，被告於觀察、勒戒執行
    完畢釋放後，於5年內已再犯施用毒品案件，並經依法追訴
    處罰，其本件第3次以上再度施用毒品甲基安非他命之行為
    ，堪為認定，應予依法論科。
三、按甲基安非他命係毒品危害防制條例第2條第2項第2款所明
    定之第二級毒品，不得非法持有、施用。核被告所為，係犯
    毒品危害防制條例第10條第2項之施用第二級毒品罪。其施
    用第二級毒品甲基安非他命前後持有甲基安非他命之低度行
    為，應為施用甲基安非他命之高度行為所吸收，不另論罪。
    另被告有事實欄一所載之科刑執行紀錄，此有臺灣高等法院
    被告前案紀錄表1份附卷可按，其於受有期徒刑執行完畢後
    ，5年以內故意再犯本件有期徒刑以上之罪，為累犯，應依
    刑法第47條第1項規定加重其刑。爰審酌被告自陳：國中畢
    業之智識程度，已婚，其妻為印尼籍，膝下無子，前曾為修
    理怪手之學徒，月收入約2萬餘元，父母均已過世，有1名胞
    姊業已出嫁，另有1名弟弟在外工作，家中並無其他需要扶
    養之親屬等家庭生活狀況，且其有前述犯罪及施用毒品遭查
    獲之紀錄，有臺灣高等法院被告前案紀錄表附卷足據，前已
    因觀察、勒戒執行完畢而經不起訴處分，業受毒品危害防制
    條例對施用毒品人之寬典，竟仍一再施用，不知戒除毒癮，
    顯見並無悔意，而其施用毒品實為戕害自身健康之犯罪，於
    他人固無明顯重大危害，然對社會善良風氣已足生不良影響
    ，並斟酌其施用之次數，及其坦承施用毒品之犯行之犯後態
    度等一切情狀，量處如主文所示之刑，以資儆懲。
四、扣案甲基安非他命1包（驗前淨重為0.6060公克；驗餘淨重
    為0.5755公克），應依毒品危害防制條例第18條第1項前段
    規定沒收銷燬之；又上開甲基安非他命外包裝袋1個，係被
    告所有，用於包裹第二級毒品，防其裸露、逸出、潮濕，便
    於持有藉以施用甲基安非他命所用，亦經被告供述明確，為
    被告施用第二級毒品所用之物，應依刑法第38條第1項第2款
    規定，宣告沒收。
據上論斷，應依刑事訴訟法第273 條之1 第1 項、第299 條第1
項前段，毒品危害防制條例第10條第2項、第18條第1項前段，刑
法第11條前段、第47條第1項、第41條第1項前段、第38條第1項
第2款，判決如主文。
本案經檢察官侯德人到庭執行職務
中    華    民    國   100    年    4     月    29    日
                  刑事第一庭    法  官  呂美玲
以上正本證明與原本無異。
如不服本判決應於收受判決後10日內向本院提出上訴書狀，並應
敘述具體理由；其未敘述上訴理由者，應於上訴期間屆滿後20日
內向本院補提理由書（均須按他造當事人之人數附繕本）「切勿
逕送上級法院」。
中    華    民    國   100    年    4     月    29    日
                                書記官  洪敏芳
附錄法條：
毒品危害防制條例第10條
施用第一級毒品者，處 6 月以上 5 年以下有期徒刑。
施用第二級毒品者，處 3 年以下有期徒刑。